# 请教陈版主及各位同仁账务处理问题

提问人：wx_5bbc68d67f9c 时间：2019-08-09 16:49:38
我公司为股权投资基金公司，公司员工为我公司出资的子基金联系项目，子基金的基金管理人为激励这种行为对我公司员工进行了奖励，奖励比例为基金管理费的40%，我公司收到这笔资金后做其他应付款处理，代扣代缴个税后将这笔资金发放给个人，请我我公司这样处理是否合理？谢谢大家

回答人：chenyiwei
不恰当。公司员工为我公司出资的子基金联系项目，是员工履行其职务行为，不是其个人行为，故本企业收到该款项时应计入收入，同时将应付给员工的金额确认职工薪酬费用和应付职工薪酬，总之同各国应付职工薪酬核算，并须分别确认收入和成本费用。